# 请教下关于租赁负债资本化的问题

提问人：ljcllmq 时间：2022-11-04 11:33:35
陈版主你好，公司租入一块荒地 20 年，需要进一步建设才能投入使用，公司已确认使用权资产和租赁负债，请问下建设期的租赁负债能计入在建工程的成本吗，有没有什么文件依据，谢谢！

回答人：chenyiwei
租赁负债是针对土地本身的，而使用权资产从租赁期开始日起即已达到预定可使用状态。所以租赁负债相关利息支出不可以资本化计入该土地上工程（长期待摊费用）的成本中。